---
title: "Git Guide"
author: "Ivan Reyes"
date: "2023-01-19"
output: html_document
---

```{r setup, include=FALSE}
knitr::opts_chunk$set(echo = TRUE)
```

## Introducción a Git 

Git es un sistema de control de versiones que permite a los desarrolladores llevar un registro de los cambios realizados en un proyecto y colaborar de manera eficiente en equipo.

## Brunches

Las ramas en Git son una herramienta que permite separar el desarrollo de un proyecto en diferentes líneas de trabajo, cada rama representa una versión diferente del proyecto. Esto permite trabajar en características o correcciones de errores de manera aislada, probar nuevas funcionalidades antes de incluirlas en la rama principal y mantener versiones estables del proyecto. Es una herramienta esencial para el desarrollo de software en equipo ya que permite trabajar de manera organizada y segura en un proyecto.


## Commits 

Trabajar con commits en Git es la forma en que se registran los cambios en un proyecto y se gestionan en un repositorio. A continuación, te detallo algunas buenas prácticas para trabajar con commits en Git:

Haz commits frecuentes: Cada vez que hagas un cambio significativo en tu código, debes hacer un commit. Esto te permite volver a versiones anteriores de tu código con facilidad en caso de que algo salga mal.

Escribe mensajes de commit descriptivos: Los mensajes de commit deben ser claros y descriptivos, describiendo los cambios realizados en el código. Esto facilita la comprensión del historial de cambios y la colaboración en equipo.

### Hash

Cada commit en Git tiene un número identificativo único conocido como "identificador de commit" o "hash" que se genera automáticamente, proporciona seguridad en Git porque es único, inmutable y ayuda a detectar modificaciones y conflictos, garantizando que cada commit es identificable de forma única, no se puede alterar un commit sin que se detecte, detectando cualquier cambio no autorizado, permitiendo una trazabilidad completa de los cambios realizados en el proyecto y ayudando a detectar conflictos entre ramas o repositorios remotos y locales.





Este documento proporciona una guía detallada de los comandos básicos de Git y su función correspondiente. 

```{r Git table, results='asis', echo=FALSE, warning=FALSE}
library(knitr)

comandos_git <- c("git init", "git add [file]", "git commit", "git remote add origin [URL]", "git push origin master", "git pull", "git log", "git revert [ID]", "git reset [ID]", "git clone [URL]", "git branch [nombre]", "git checkout [nombre]", "git merge [nombre]", "git status", "git diff", "git stash", "git fetch", "git remote -v")
funciones_git <- c("Inicializa un repositorio local en un directorio específico.", 
                   "Agrega archivos al repositorio local.", 
                   "Realiza un commit de los cambios con un mensaje específico.",
                   "Conecta el repositorio local con un repositorio remoto específico.",
                   "Subir los cambios al repositorio remoto.",
                   "Actualiza el repositorio local con los cambios del repositorio remoto.",
                   "Muestra el historial de cambios en el repositorio.",
                   "Deshace cambios específicos en el repositorio con el ID del commit específico.",
                   "Deshace cambios específicos en el repositorio con el ID del commit específico.",
                   "Crea una copia del repositorio remoto en un directorio local específico.",
                   "Crea una nueva rama en el repositorio.",
                   "Cambia entre ramas existentes.",
                   "Combina los cambios de una rama específica con la rama actual.",
                   "Muestra el estado actual del repositorio, incluyendo los archivos modificados y los que están pendientes.",
                   "Muestra las diferencias entre los cambios realizados y el último commit.",
                   "Guarda los cambios actuales sin hacer commit, para poder cambiar de rama o volver a un estado anterior.",
                   "Descarga los cambios del repositorio remoto, pero no los aplica en el repositorio local.",
                   "Muestra la lista de repositorios remotos conectados al repositorio local.")



kable(data.frame(comandos_git,
                 funciones_git),
       align = c("l", "l"),
       caption = "Tabla de comandos de Git")

